臺灣臺中地方法院刑事判決
111年度簡上字第433號
上  訴  人  
即  被  告  張庭菱



上列上訴人即被告因傷害案件，不服本院中華民國111年6月21日
111年度中簡字第1283號刑事簡易判決（聲請簡易判決處刑案號
：111年度偵字第12892號），提起上訴，本院管轄第二審之合議
庭，判決如下：
    主    文
上訴駁回。
張庭菱緩刑貳年。
    犯罪事實及理由
一、本案經本院審理結果，認第一審簡易判決之認事用法及量刑
    均無不當，應予維持，並引用第一審簡易判決記載之犯罪事
    實、證據及理由（如附件）。
二、按量刑輕重，係屬事實審法院得依職權自由裁量之事項，苟
    已斟酌刑法第57條各款所列情狀而未逾越法定刑度，不得遽
    指為違法（最高法院72年度台上字第6696號、75年度台上字
    第7033號判例參照）。又在同一犯罪事實與情節，如別無其
    他加重或減輕之原因，下級審量定之刑，亦無過重或失輕之
    不當情形，則上級審法院對下級審法院之職權行使，原則上
    應予尊重，亦有最高法院85年度台上字第2446號裁判意旨可
    資參酌。本件原審以被告罪證明確，並審酌被告不思以正當
    管道解決糾紛，竟恣意徒手毆打告訴人，致告訴人受有頸部
    擦挫傷、右前臂挫傷等傷害，應予非難；並考量被告犯後已
    坦承犯行，惟迄未與告訴人達成和解並賠償損失之犯後態度
    ；兼衡以被告本案犯罪之動機、目的、手段、情節、素行、
    所生危害及其自陳高職畢業之智識程度、從事舞者工作、勉
    持之家庭經濟狀況（見被告警詢筆錄之「受詢問人」欄）等
    一切情狀，依刑事訴訟法第449 條第1 項、第3 項、第454 
    條第2項，刑法第277 條第1 項、第41條第1 項前段，刑法
    施行法第1 條之1 第1項之規定，判處拘役20日，如易科罰
    金，以新臺幣1 千元折算1 日等情，已依刑事訴訟法第454 
    條第2 項詳細記載認定之犯罪事實、證據及應適用之法條。
    經核原審判決既未逾越法定刑度，復未濫用自由裁量之權限
    ，所為量刑核無不當或違法，且無輕重失衡之情形，應予維
    持；上訴人上訴意旨指摘原判決量刑過重，經核並無理由，
    其上訴自應予以駁回。　　
三、末查，被告前未曾受有任何刑之宣告，有卷附臺灣高等法院
    被告前案紀錄表、臺灣臺中地方檢察署刑案資料查註紀錄表
    附卷可稽，素行堪認良好，且犯後均坦承犯行，態度良好，
    有效節省司法資源，復積極與被害人和解，並已依約履行賠
    償，告訴人復表明撤回告訴，願意原諒被告等情，均有和解
    契約、聲請撤回告訴暨陳報狀在卷為憑，堪認其良心未泯，
    其因一時短於思慮、誤觸刑典，經此偵審教訓，當知所警惕
    ，信無再犯之虞，本院認上開所宣告之刑，以暫不執行為適
    當，爰併予宣告緩刑2 年，以啟自新，並觀後效。　　
據上論斷，應依刑事訴訟法第455 條之1 第1 項、第3 項、第37
3 條、第368 條，刑法第74條第1 項第1 款，判決如主文。
本案經檢察官陳信郎聲請簡易判決處刑，檢察官林岳賢到庭執行
職務。
中　　華　　民　　國　　111 　年　　11　　月　　30　　日
                  刑事第十一庭  審判長法  官  丁智慧

                                      法  官  黃麗竹

                                      法  官  戰諭威
以上正本證明與原本無異。
本件不得上訴。
                                      書記官  譚系媛
中　　華　　民　　國　　111 　年　　11　　月　　30　　日

附錄論罪科刑法條：
中華民國刑法第277條：
傷害人之身體或健康者，處5年以下有期徒刑、拘役或50萬元以
下罰金。
犯前項之罪，因而致人於死者，處無期徒刑或7年以上有期徒刑
；致重傷者，處3年以上10年以下有期徒刑。

附件：
臺灣臺中地方法院刑事簡易判決
111年度中簡字第1283號
聲  請  人  臺灣臺中地方檢察署檢察官
被      告  張庭菱  女  民國00年00月00日生
                    身分證統一編號：Z000000000號
                    住○○市○○區○○路000巷00弄00號
                    居臺中市○○區○○街000號6樓之第608  室
上列被告因傷害案件，經檢察官聲請以簡易判決處刑（111年度
偵字第12892號），本院判決如下：
    主          文
張庭菱犯傷害罪，處拘役貳拾日，如易科罰金，以新臺幣壹仟元
折算壹日。
    犯罪事實及理由
一、本案犯罪事實及證據，均引用檢察官聲請簡易判決處刑書之
    記載（如附件）。
二、核被告張庭菱所為，係犯刑法第277條第1項之傷害罪。本案
    被告在上址6樓走廊及607室內徒手毆打告訴人王雯婷成傷，
    係基於單一犯罪之決意，於密接之時間、地點為之，且侵害
    同一之身體法益，各該行為之獨立性極為薄弱，依一般社會
    健全觀念，難以強行分開，在刑法評價上，以視為數個舉動
    之接續施行，合為包括之一行為予以評價，較為合理，應成
    立接續犯，僅論以一罪。
三、爰審酌被告不思以正當管道解決糾紛，竟恣意徒手毆打告訴
    人，致告訴人受有頸部擦挫傷、右前臂挫傷等傷害，應予非
    難；並考量被告犯後已坦承犯行，惟迄未與告訴人達成和解
    並賠償損失之犯後態度；兼衡以被告本案犯罪之動機、目的
    、手段、情節、素行、所生危害及其自陳高職畢業之智識程
    度、從事舞者工作、勉持之家庭經濟狀況（見被告警詢筆錄
    之「受詢問人」欄）等一切情狀，量處如主文所示之刑，並
    諭知易科罰金之折算標準，以資懲儆。
四、依刑事訴訟法第449條第1項前段、第3項、第454條第2項，
    刑法第277條第1項、第41條第1項前段，刑法施行法第1條之
    1第1項，逕以簡易判決處刑如主文。
五、如不服本判決，得自收受送達之日起20日內向本院提出上訴
    狀，上訴於本院第二審合議庭（須附繕本）。
本案經檢察官陳信郎聲請以簡易判決處刑。
中    華    民    國    111   年    6     月    21    日
                  臺中簡易庭  法  官  呂超群
以上正本證明與原本無異。
如不服本判決，應於收受送達後20日內向本院提出上訴書狀（應
附繕本）。
告訴人或被害人如不服判決，應備理由具狀向檢察官請求上訴，
上訴期間之計算，以檢察官收受判決正本之日起算。
　　　　　　　　  　　　　　  書記官  許丞儀
中    華    民    國    111   年    6     月    21    日
附錄法條：
刑法第277條
傷害人之身體或健康者，處5年以下有期徒刑、拘役或50萬元以
下罰金。
犯前項之罪，因而致人於死者，處無期徒刑或7年以上有期徒刑
；致重傷者，處3年以上10年以下有期徒刑。
附件：
臺灣臺中地方檢察署檢察官聲請簡易判決處刑書          樂股
                                    111年度偵字第12892號
　　被　　　告　張庭菱　女　34歲（民國00年00月00日生）
　　　　　　　　　　　　住○○市○○區○○路000巷00弄00
　　　　　　　　　　　　　號
　　　　　　　　　　　　居臺中市○○區○○街000號6樓之第
　　　　　　　　　　　　　608室
　　　　　　　　　　　　國民身分證統一編號：Z000000000號
上列被告因傷害案件，已經偵查終結，認宜聲請簡易判決處刑，
茲將犯罪事實及證據並所犯法條分敘如下：
　　　　犯罪事實
一、張庭菱於民國110年12月7日18時許，在臺中市○○區○○街000
    號6樓走廊，因承租該址607室之鄰居王雯婷音量過大，要求
    該址大樓管理員陳春雄到場勸導時，張庭菱因而與王雯婷發
    生口角，張庭菱竟基於傷害之犯意，在該走廊及607室內(侵
    入住宅及張庭菱受傷部分部分，均未據告訴)徒手毆打王雯
    婷，致王雯婷受有頸部擦挫傷、右前臂挫傷等傷害。
二、案經王雯婷訴由臺中市政府警察局第六分局報告偵辦。
        證據並所犯法條
一、證據清單及待證事實：
編號 證據名稱 待證事實   1 被告張庭菱於警詢時及本署偵查中之自白。 坦承於上開時地，徒手毆打告 訴人之事實。   2 告訴人王雯婷於警詢時及本署偵查中之指訴。 全部犯罪事實。   3 證人陳春雄於警詢時之證述。 佐證被告毆打告訴人經過之事實。   4 中國醫藥大學附設醫院診斷證明書。 告訴人受有上開傷害之事實。   5 現場監視影翻拍照片。 佐證被告毆打告訴人經過之事實。 
二、核被告所為，係犯刑法第277條第1項傷害罪嫌。
三、依刑事訴訟法第451條第1項聲請簡易判決處刑。
　　此　致
臺灣臺中地方法院
中　　華　　民　　國　 111　　年　　5 　　月　　25　　日
　　　　　　　　　　　　　　  檢  察  官　陳信郎
本件正本證明與原本無異
中　　華　　民　　國　 111　　年　　6 　　月　　6 　　日
                              書  記  官  武燕文
附錄本案所犯法條全文
中華民國刑法第277條
傷害人之身體或健康者，處 5 年以下有期徒刑、拘役或 50 萬
元以下罰金。
犯前項之罪，因而致人於死者，處無期徒刑或 7 年以上有期徒
刑；致重傷者，處 3 年以上 10 年以下有期徒刑。
當事人注意事項：
（一）本件係依據刑事訴訟法簡易程序辦理，法院簡易庭得不傳
      喚被告、輔佐人、告訴人、告發人等出庭即以簡易判決處
      刑。
（二）被告、告訴人、被害人對告訴乃論案件，得儘速試行和解
      ，如已達成民事和解而要撤回告訴，請告訴人寄送撤回告
      訴狀至臺灣臺中地方法院簡易庭。
（三）被告、告訴人、被害人對本案案件認有受傳喚到庭陳述意
      見之必要時，請即以書狀向臺灣臺中地方法院簡易庭陳明
      。